臺灣高等法院刑事附帶民事訴訟判決
109年度附民上字第9號
上  訴  人
即  原  告  磐新貿易股份有限公司


法定代理人  陳金盛
送達代收人  林邦棟律師
被  上訴人
即  被  告  李玄志  （年籍住所均不明）  
上列當事人間因詐欺附帶民事訴訟案件，上訴人不服臺灣士林地
方法院中華民國108年12月24日第一審附帶民訴判決（108年度附
民字第298號），提起上訴，本院判決如下：
    主  文
上訴駁回。
    理  由
一、按當事人書狀，應記載當事人姓名及住所或居所；又起訴不
    合程式或不備其他要件者，法院應以裁定駁回原告之訴；但
    其情形可以補正者，審判長應定期間先命補正。民事訴訟法
    第116條第1項第1款、第249條第1項第6款分別定有明文。又
    按提起附帶民事訴訟，應提出訴狀於法院為之；前項訴狀，
    準用民事訴訟法之規定，刑事訴訟法第492條第1、2項定有
    明文。末按法院認為原告之訴不合法或無理由者，應以判決
    駁回之，刑事訴訟法第502條第1項亦有明定。
二、經查：
　㈠本件上訴人即原告磐新貿易股份有限公司（下稱原告）對被
    上訴人即被告李玄志（下稱被告）提起刑事附帶民事訴訟，
    核其所提刑事附帶民事訴訟起訴狀之當事人欄，並未記載「
    李玄志」之住居所等資料，經原審於民國108年11月29日以
    裁定命原告於裁定送達後5日內補正，逾期不補正即駁回關
    於「李玄志」部分之起訴，該裁定並於108年12月6日送達原
    告收受，有送達證書附卷可憑，惟原告逾期迄未依前揭裁定
    補正被告「李玄志」之住居所。原審遂認原告就此部分所提
    附帶民事訴訟有民事訴訟法第249條第1項第6款起訴不合程
    式或不備其他要件之情事，判決駁回，就此部分之假執行聲
    請亦失其依據，爰併予駁回。
　㈡原告雖以其無調查權限，並請求法院調查被告持有行動電話
    號碼之申登資料，以確認「李玄志」之身分及住居所及是否
    與李明益相符云云，提起上訴，然依原告之上訴意旨，鄭翔
    鴻於證言中雖曾提及「李玄志」，並有疑似為「李玄志」所
    使用之行動電話號碼，惟觀卷內事證，並無法確認「李玄志
    」是否為真名，且該行動電話號碼是否真為「李玄志」本人
    所使用，亦屬有疑。又原告並未敘明兩者間有何關聯或同一
    性，復未於上訴理由內提出佐證，本院難認關於此部分之調
    查必要性業經原告敘明，而有應予調查之必要。原審因認被
    告於命補正之期間內，未補正「李玄志」之住居所等資料，
    從程序上予以判決駁回原告之起訴及假執行之聲請，於法即
    無違誤。原告猶執前詞提起上訴，指摘原審未為調查係屬違
    法，並請求本院予以調查云云，為無理由，應予駁回。
據上論斷，應依刑事訴訟法第490條前段、第368條，判決如主文
。
中　　華　　民　　國　　109 　年　　7 　　月　　14　　日
                  刑事第十一庭  審判長法　官  楊力進
                                      法　官  雷淑雯
                                      法　官  許文章 
以上正本證明與原本無異。
不得上訴。
                                      書記官  范家瑜
中　　華　　民　　國　　109 　年　　7 　　月　　14　　日